臺灣臺中地方法院臺中簡易庭小額民事判決
110年度中小字第3675號
原      告  峰安車業股份有限公司

法定代理人  詹福儀  
訴訟代理人  陳俊良  
            邱琬婷  
被      告  楊維倫  
上列當事人間請求給付貨款事件，本院於民國111年3月23日言詞
辯論終結，判決如下：
    主      文
一、被告應給付原告新臺幣72,040元，及自民國110年4月3日起
    至清償日止，按週年利率百分之5計算之利息。
二、訴訟費用新臺幣1,000元，由被告負擔。
三、本判決得假執行。
　　事實及理由
一、原告主張：
    被告於民國108年7月至12月間，與訴外人即原告當時公司副
    總許朝傑（於109年農曆過年前離職），及公司兩名業務助
    理聯繫，陸續向原告訂購汽車渦輪零件，價金共計新臺幣（
    下同）72,040元（下稱系爭貨款）。兩造間買賣係按月結算
    後30日，以匯款方式給付貨款，並非以現金付款，被告並未
    提出現金給付之簽收證明，難認被告已以現金給付。又被告
    所提出之對話內容與事實並不符，被告所提之匯款單僅可證
    被告有匯款給許朝傑，惟原告並未授權許朝傑向被告催討，
    迄今亦未收受被告有匯款之紀錄或收到許朝傑匯入有關被告
    之貨款。準此，被告迄未給付系爭貨款，爰依買賣契約、訂
    購契約之法律關係，請求給付貨款等語。並聲明：如主文第
    一項所示。
二、被告抗辯：
　㈠對原告主張「被告於108年7-12月間有陸續向原告採購汽車鍋
    輪、零件，合計價金為72,040元」乙節不爭執。但被告已將
    系爭貨款以現金一次給付予許朝傑，因與許朝傑配合多年，
    均依許朝傑指示以匯款及現金方式支付貨款，故系爭貨款交
    付後，未拿發票。許朝傑於109年11月11日時已證實系爭貨
    款已付清，當日結算剩餘款項後依訴外人陳俊良指示完成交
    付款項，有被告所提出之錄音譯文可佐。另依被告109年7月
    14日與原告會計JesyHuang於LINE群組中之對話，原告會計
    表示原告公司帳未做好及交接比較混亂，陳俊良亦有表示抱
    歉。況兩造間已配合多年，倘帳款不清楚，原告應無再出貨
    給被告之可能，又倘被告於上開期間未付清貨款款，為何原
    告後續1、2年皆有出貨予被告等語。
　㈡並聲明：原告之訴駁回。　　
三、本院之判斷： 
  ㈠原告主張被告於108年7至12月間陸續向原告採購汽車渦輪零
    件，價金共計72,040元之事實，業據其提出國內銷貨單（改
    裝）、統一發票（二聯式）、客戶簽收單、請款單、匯入匯
    款指示說明單等件為證（見司促字卷第7-51、57頁；本院卷
    第85-131頁），且為被告所不爭執（見本院卷第190頁），
    堪以認定。
  ㈡難認被告已支付72,040元貨款，原告依兩造間契約之法律關
    係，請求被告給付原告72,040元，應屬有據：
　⒈依被告所提出之109年11月11日其與陳俊良、許朝傑錄音譯文
    （見本院卷第67頁），記載：「陳俊良：現在難辦的是什麼
    你知道嗎？你有跟我講說已經跟阿傑傑結算清楚，阿傑也說
    有，可是財務那邊說沒有，現在我是卡在中間早間兩邊。楊
    維綸：不是阿，阿傑說那時候有拿給會計。現在變成會計說
    沒有。許朝傑：會計說沒有，這就是一個漏洞阿，因為例如
    說我有拿給你，你沒有清帳，在誣賴我，我也沒有辦法拿出
    證據，而且這個會計不是第一兩天這樣了……」等語，僅可知
    被告、許朝傑均有向陳俊良表示被告有將貨款交付給許朝傑
    ，及許朝傑有表示此是原告公司會計之漏洞。惟：①從該譯
    文並無法得知被告交給許朝傑，即是系爭貨款。②且觀諸上
    開譯文，許朝傑在表達上開言論之前即已明確表示：「我如
    果手機賴紀錄什麼。或者有什麼資訊的我進去才有意思阿！
    我沒有辦對這件事情有什麼幫助。叫我回想我怎麼回想怎麼
    有辦法回想，回想也是沒憑沒據的」等語，可見許朝傑於10
    9年11月11日時對於究竟被告有無交付原告所指之貨款已無
    印象。③又證人許朝傑於本院審理時證述：本院卷第67頁之
    錄音譯文，是我的對話，依照這個對話被告有付錢，但是我
    無法確定這是在峰安或是永峻的時期。峰安與永峻應該是在
    108年合併。我有收過被告的現金貨款，我覺得應該是永峻
    的階段，因為永峻的階段與被告並無貨款的問題。所以我在
    錄音譯文所講的付錢應該是指永峻的貨款，不是峰安的等語
    （見本院卷第215-216頁）。是難以此譯文，認定被告已交
    付系爭貨款。
　⒉依被告所提出之109年7月14日與原告公司員工群組對話訊息
　　（見本院卷第69、71頁），僅可知在原告公司員工於109年7
    月14日向被告表示經財務整理後，請被告確認款項，被告回
    覆已與許朝傑結清，原告公司員工亦僅表示「那我們再確認
    一下」等語，並非表示被告確實已支付款項，難以此認定被
    告確實已交付系爭貨款。
  ⒊依被告所提出之與原告公司員工陳俊良之對話訊息、轉帳資
    料（見本院卷第183、185、255、257頁），雖可知被告於10
    9年11月11日確實有匯款34,033元。然依原告所提出之應收
    帳款明細（見本院卷第147頁），可知該筆金額為被告於109
    年3月、9月、10月應付給原告貨款，原告在應收帳款明細已
    有將原告所匯之34,033元列於貸方金額，經全部計算被告應
    付貨款、被告已給付貨款後，被告仍有72,040元之貨款未支
    付。足見被告所匯34,033元，與系爭貨款無關，自難以此認
    定被告已支付系爭貨款。
  ⒋據證人許朝傑於本院審理時證稱：在峰安（按：指原告，下
    同）未合併永峻前，就認識被告了。在峰安時，108年9月之
    前是跟我聯絡的，我們訂購產品會透過LINE或是打電話，交
    貨款會用轉帳。被告有曾經將訂購貨款交給我，但我不確定
    是在峰安或是永峻的時候。司促卷第7-53頁，就是被告向原
    告公司採購零件的相關資料。貨款交給峰安公司，我們的系
    統都是貨款進來之後沖抵。上開訂購的貨款沒有以現金的方
    式交給我。我如果收了貨款都會有簽覆的本子，我的印象中
    沒有簽到被告的本子。我如果有收現金會在本子上簽收，且
    拿給我錢的那方需要提出我收錢的證明。我的客戶月結給我
    款項，如果有付款給我，應該會有我簽名之文件，表示有收
    到款項的單據。我曾收過被告的現金貨款，但應該是永峻的
    階段，因永峻階段與被告並無貨款的問題。我於108年9月24
    日即退出原告公司國內之業務，無權責去看應收帳款跟未收
    帳款的數字，我不知道被告有無付清等語（見本院卷第214-
    216頁）。可知許朝傑並無收受系爭貨款，依原告公司作業
    流程，如許朝傑有收貨款，會交給交付貨款之廠商一份有其
    簽名表示收得現金之文件。又查被告至本件言詞辯論終結時
    ，均未提出許朝傑所指會交付簽收證明。是尚難認被告確已
    交付系爭貨款。
　⒌依被告所提出之其與許朝傑訊息對話（見本院卷第243-253頁
    ），其中關於107年間對話、帳務，顯與原告所指被告積欠1
    08年7-12月之系爭貨款無關。又從上開對話（見本院卷第23
    7頁），許朝傑雖有提到到11月帳款為152,560元，惟從其前
    後文並無法得知所指為被告向原告訂購之貨款。又依被告所
    傳送畫面（見本院卷第237頁），雖可知被告於109年12月9
    日有匯款3萬元，然比對原告所提出應收帳款明細帳（見本
    院卷第147頁），並無列出該筆收得該3萬元金額；且依證人
    許朝傑之證述其於108年9月後就未在處理原告之國內業務等
    語（見本院卷第216頁）；及原告於本院審理時表示：許朝
    傑於109年農曆過年前離職等語（見本院卷第190頁），可見
    許朝傑至遲於109年農曆年過後即無在原告公司任職。是被
    告、許朝傑於109年間訊息中所指帳款是否為原告公司帳款
    並不明，尚難以此認定被告已支付系爭貨款。另依被告所提
    出之與許朝傑對話訊息（見本院卷第243頁），雖可知被告
    於109年10月24日以現金付款15萬元，然並無法得知此款項
    是支付什麼的款項，自難以此即認此15萬元是支付給原告。
　⒍被告復未能再提出其他證據佐證已支付系爭貨款，被告抗辯
    已支付系爭貨款乙節，礙難採憑。從而，原告依兩造間契約
    之法律關係，請求被告給付原告72,040元，應屬有據。  
  ㈢查原告聲請發之支付命令，於110年4月2日送達被告，有本院
    送達證書（見司促字卷第77頁）可佐，而被告迄未給付，當
    負遲延責任。故原告請求被告自支付命令送達之翌日（即11
    0年4月3日）起至清償日止，按週年利率5％計算之利息，合
    於民法第229條第2項、第233條第1項前段、第203條規定，
    應予准許。
四、綜上所述，原告依兩造間買賣之法律關係，請求被告給付原
    告72,040元，及自110年4月3日起至清償日止，按週年利率
    百分之5計算之利息，為有理由，應予准許。
五、本件事證已臻明確，兩造其餘之攻擊防禦方法，經審酌後核
    與判決結果不生影響，爰不逐一論述。
六、本件係適用小額程序所為被告敗訴之判決，依民事訴訟法第
    436條之20規定，應依職權宣告假執行。
七、本件訴訟費用額確定為1,000元（即第一審裁判費），依民
    事訴訟法第436條之19第1項、第78條，命由被告負擔。　　
中    華    民    國    111    年    4    月    22    日
                  臺灣臺中地方法院臺中簡易庭
                              法  官  陳佩怡
以上為正本係照原本作成。
如不服本判決，應於送達後20日內，以判決違背法令為理由，向
本院提出上訴狀並表明上訴理由（上訴理由應表明一、原判決所
違背之法令及其具體內容；二、依訴訟資料可認為原判決有違背
法令之具體事實），如於本判決宣示後送達前提起上訴者，應於
判決送達後20日內補提上訴理由書（須附繕本）。並應繳納上訴
費新臺幣壹仟伍佰元如未繳納，依民事訴訟法施行法第9 條之
規定，認當事人明知上訴要件有欠缺，逕以裁定駁回其上訴。
中    華    民    國    111    年    4    月    22    日
                              書記官  許千士